bg-BG: Спортни стоки > Спортни занимания на открито > Колоездене > Аксесоари за велосипеди > Комплекти за преобразуване на електрически велосипеди: Комплекти за електрификация на предното колело на велосипед; Комплекти за преобразуване на велосипед с централно разположен двигател; Комплектите за преобразуване на велосипед с мотор в задната капла
pt-PT: Artigos de desporto > Atividades recreativas no exterior > Ciclismo > Acessórios para bicicleta > Conjuntos de conversão para bicicleta elétrica: Kits de conversão para bicicleta elétrica de roda dianteira; Kits de conversão para bicicleta elétrica de motor central; Kits de conversão para bicicleta elétrica de roda traseira
es: Equipamiento deportivo > Actividades al aire libre > Ciclismo > Accesorios para bicicletas > Kits de conversión eléctrica para bicicletas: Kits de conversión a bicicleta eléctrica para rueda delantera; Kits de conversión a bicicleta eléctrica de motor central; Kits de conversión a bicicleta eléctrica para rueda trasera
tr: Spor Malzemeleri > Açık Hava Etkinlikleri > Bisiklet > Bisiklet Aksesuarları > Elektrikli Bisiklet Dönüştürme Setleri: Ön tekerlek elektrikli bisiklet dönüşüm kitleri; Orta tahrikli elektrikli bisiklet dönüşüm kitleri; Arka tekerlek elektrikli bisiklet dönüşüm kitleri
it: Articoli sportivi > Ricreazione outdoor > Ciclismo > Accessori per biciclette > Kit di conversione bici elettriche: Kit di conversione per bicicletta elettrica per ruota anteriore; Kit di conversione per bicicletta elettrica con motore centrale; Kit di conversione per bicicletta elettrica per ruota posteriore
vi: Dụng cụ thể thao > Giải trí ngoài trời > Đạp xe > Linh kiện xe đạp > Bộ chuyển đổi cho xe đạp điện: Bộ chuyển đổi xe đạp điện bánh trước; Bộ chuyển đổi xe đạp điện dẫn động giữa; Bộ chuyển đổi xe đạp điện bánh sau
hr-HR: Sportska oprema > Rekreacija na otvorenom > Biciklizam > Pribor za bicikle > Setovi za preinaku električnih bicikala: Kompleti za preinaku prednjeg kotača električnog bicikla; Kompleti za preinaku elektroničkog bicikla tijekom vožnje; Kompleti za preinaku stražnjeg kotača električnog bicikla
nb: Sportsutstyr > Friluftsliv > Sykling > Sykkeltilbehør > Konverteringssett for elektrisk sykkel: Ombyggingssett til elsykkel for forhjul; Ombyggingssett til elsykkel for krankmotor; Ombyggingssett til elsykkel for bakhjul
nl: Sportartikelen > Buitenrecreatie > Fietsen > Fietsaccessoires > Ombouwsets voor elektrische fietsen: Voorwielombouwkits voor elektrische fietsen; Middenmotorombouwkits voor elektrische fietsen; Achterwielombouwkits voor elektrische fietsen
sv: Sportartiklar > Utomhusaktiviteter > Cykling > Cykeltillbehör > Satser för elcykelskonvertering: Konverteringskit för elcykel med framhjul; Konverteringskit för elcykel med mittmotor; Konverteringskit för elcykel med bakhjul
hu: Sportszerek > Szabadtéri kikapcsolódás > Kerékpározás > Kerékpár-kiegészítők > Elektromoskerékpár-átalakító készletek: Elsőkerék-meghajtású elektromos kerékpár-átalakító készletek; Középmotoros elektromos kerékpár-átalakító készletek; Hátsókerék-meghajtású elektromos kerékpár-átalakító készletek
fi: Urheilutarvikkeet > Ulkoharrasteet > Pyöräily > Pyöräilytarvikkeet > Sähköpyörän muunnossarjat: Sähköpyörän muunnossarjat etupyörään; Keskimoottoriset sähköpyörän muunnossarjat; Sähköpyörän muunnossarjat takapyörään
de: Sportartikel > Outdoor-Aktivitäten > Radfahren > Fahrradzubehör > Umrüstsatz für E-Bikes: E-Bike-Umrüstsätze für Vorderräder; Mittelmotor-E-Bike-Umrüstsätze; E-Bike-Umrüstsätze für Hinterrääder
lt-LT: Sporto prekės > Poilsis lauke > Dviračių sportas > Dviračių priedai > Elektrinių dviračių perdarymo rinkiniai: Priekinio rato elektrinio dviračio konversijos rinkiniai; Vidinės pavaros elektrinių dviračių konversijos rinkiniai; Galinio rato elektrinio dviračio konversijos rinkiniai
sl-SI: Športna oprema > Rekreacija na prostem > Kolesarjenje > Dodatki za kolesa > Kompleti za električne predelave koles: Komplet za predelavo kolesa v električno kolo (sprednje kolo); Kompleti za električne predelave koles na sredinski pogon; Kompleti za električne predelave koles na zadnji pogon
th: อุปกรณ์กีฬา > สันทนาการกลางแจ้ง > ปั่นจักรยาน > อุปกรณ์จักรยาน > ชุดผลิตกระแสไฟฟ้าจากจักรยาน: ชุดเครื่องมือแปลงจักรยานไฟฟ้าล้อหน้า; ชุดเครื่องมือแปลงจักรยานไฟฟ้าแบบมอเตอร์กลาง; ชุดเครื่องมือแปลงจักรยานไฟฟ้าล้อหลัง
ro-RO: Articole sportive > Recreere în aer liber > Ciclism > Accesorii pentru biciclete > Kituri de conversie pentru biciclete electrice: Kituri de conversie electrică pentru roata din față a bicicletei; Kituri de conversie electrică cu motor central pentru bicicletă; Kituri de conversie electrică cu motor pe roata spate pentru bicicletă
fr: Équipements sportifs > Loisirs de plein air > Vélo > Accessoires de cyclisme > Kits de conversion pour vélo électrique: Kits de conversion pour roue avant de vélo électrique; Kits de conversion pour moteur pédalier de vélo électrique; Kits de conversion pour roue arrière de vélo électrique
zh-CN: 体育用品 > 户外休闲 > 自行车用品 > 自行车配件 > 电动自行车转换工具包: 前轮电动自行车改装套件; 中置驱动电动自行车改装套件; 后轮电动自行车改装套件
pt-BR: Artigos esportivos > Atividades ao ar livre > Ciclismo > Acessórios para bicicletas > Kits de conversão para bicicletas elétricas: Kits de conversão para bicicleta elétrica de roda dianteira; Kits de conversão para bicicleta elétrica de motor central; Kits de conversão para bicicleta elétrica de roda traseira
pl: Sprzęt sportowy > Rekreacja na świeżym powietrzu > Kolarstwo > Akcesoria do rowerów > Cześci do wakeboardingu: Zestawy do konwersji roweru na elektryczny z napędem na przednie koło; Zestawy do konwersji roweru na elektryczny z napędem centralnym; Zestawy do konwersji roweru na elektryczny z napędem na tylne koło
sk-SK: Športový tovar > Exteriérové rekreakčné športy > Bicyklovanie > Príslušenstvo pre bicykle > Súpravy na konverziu elektrobicyklov: Súpravy na prestavbu na elektrický bicykel s pohonom predného kolesa; Súpravy na prestavbu na elektrický bicykel s pohonom v strede; Súpravy na prestavbu na elektrický bicykel s pohonom vzadu
ja: スポーツ用品 > 屋外レクリエーション > サイクリング > 自転車関連用品 > 自転車電動化キット: フロントホイール用電動アシスト自転車コンバージョンキット; ミッドドライブ用電動アシスト自転車コンバージョンキット; リアホイール用電動アシスト自転車コンバージョンキット
el: Αθλητικά είδη > Υπαίθριες δραστηριότητες αναψυχής > Ποδηλασία > Αξεσουάρ ποδηλάτου > Κιτ μετατροπής ηλεκτρικού ποδηλάτου: Κιτ μετατροπής σε ηλεκτρικό ποδήλατο μπροστινού τροχού; Κιτ μετατροπής σε ηλεκτρικό ποδήλατο μεσαίας τριβής (Mid-Drive); Κιτ μετατροπής σε ηλεκτρικό ποδήλατο πίσω τροχού
cs: Sportovní potřeby > Outdoorové aktivity > Cyklistika > Jízdní kola – příslušenství > Sady elektrického pohonu pro kola: Přestavbové sady na elektrokolo pro přední kolo; Přestavbové sady na elektrokolo se středovým motorem; Přestavbové sady na elektrokolo pro zadní kolo
da: Sportsartikler > Friluftsliv > Cykling > Cykeltilbehør > Sæt til konvertering til elcykel: Ombygningssæt til forhjul på elcykel; Ombygningssæt til centermotor på elcykel; Ombygningssæt til baghjul på elcykel
en: Sporting Goods > Outdoor Recreation > Cycling > Bicycle Accessories > Electric Bicycle Conversion Kits: Front Wheel Electric Bicycle Conversion Kits; Mid-Drive Electric Bicycle Conversion Kits; Rear Wheel Electric Bicycle Conversion Kits
ko: 스포츠용품 > 야외 레크레이션 > 사이클링 > 자전거 부대용품 > 전기 자전거 변환 키트: 앞바퀴 전기 자전거 변환 키트; 미드 드라이브 전기 자전거 변환 키트; 뒷바퀴 전기 자전거 변환 키트
ru: Спортивные товары > Активный отдых на открытом воздухе > Езда на велосипеде > Аксессуары для велосипедов > Наборы для электрификации велосипедов: Наборы для переоборудования в электровелосипед (переднее колесо); Наборы для переоборудования в электровелосипед (кареточный мотор); Наборы для переоборудования в электровелосипед (заднее колесо)
zh-TW: 體育用品 > 室外休閒 > 單車 > 自行車配件 > 電動自行車轉換組: 前輪電動自行車改裝套件; 中驅電動自行車改裝套件; 後輪電動自行車改裝套件